臺灣新北地方法院板橋簡易庭民事簡易判決
110年度板簡字第2281號
原      告  陳淑芬  
            林明耻  
被      告  歐陽漳祺
上列當事人間請求侵權行為損害賠償事件，原告提起刑事附帶民
事訴訟，經本院刑事庭裁定移送前來（本院109年度附民字第286
號），本院於民國110年12月23日言詞辯論終結，判決如下：
    主      文
被告應分別給付原告陳淑芬新臺幣貳萬零陸佰伍拾元、原告林明
耻新臺幣柒萬肆仟柒佰零捌元，及均自民國一百零九年一月二十
二日起至清償日止，按週年利率百分之五計算之利息。
原告其餘之訴及假執行之聲請均駁回。
本判決原告勝訴部分得假執行。
    事實及理由
一、原告主張：被告於新北市○○區○○街00號擺設攤販，原告林明
    耻與其妻原告陳淑芬則於同區博愛街80號擺設攤販，雙方因
    攤位擺設而早有嫌隙，於民國108年5月31日14時5分許，雙
    方於收攤時，原告陳淑芬認被告刻意以後開之車門撞擊原告
    夫妻之車輛後車門，遂持手機拍照，欲報警處理，被告見狀
    ，心生不滿，徒手揮打原告陳淑芬之左手，欲阻止原告陳淑
    芬持手機照相，致原告陳淑芬因而受有左側手部挫傷之傷害
    ，原告林明耻見狀，遂上前與被告發生衝突，被告接續前揭
    傷害之犯意，與原告林明耻拉扯，並徒手毆打原告林明耻之
    上半身，致原告跌坐在地，原告林明耻因而受有右手第五掌
    骨骨折、左臉部、前胸部及右側手部多處挫傷、左側膝部及
    兩側小腿多處挫擦傷等傷害（下稱系爭事件）。被告傷害罪
    刑責部分，業經本院以109年訴字第370號刑事判決有罪。原
    告陳淑芬因被告上開行為受有如下之損害：㈠醫療費用新臺
    幣（下同）650元；㈡工作損失71,400元：以基本工資23,800
    元計算3個月，共計71,400元。㈡精神慰撫金10萬元：因被告
    前開傷害，造成身心相當之痛苦，請求被告賠償精神慰撫金
    10萬元。原告林明耻則因被告上開行為受有如下之損害：㈠
    醫療費用17,518元：住院12,262元、急診824元、門診2,332
    元、住院膳食費2,100元，共計17,518元；㈡交通費用3,900
    元：原告就診所支出之計程車費用；㈢工作損失71,400元：
    原告因傷無法工作，以基本工資23,800元計算3個月，共計7
    1,400元；㈣精神慰撫金15萬元：因被告前開傷害，造成身心
    相當之痛苦，請求被告賠償精神慰撫金15萬元。為此，爰依
    侵權行為損害賠償之法律關係，請求被告賠償等語。並聲明
    ：㈠被告應給付原告陳淑芬172,050元、原告林明耻242,818
    元，及均自刑事附帶民事起訴狀繕本送達翌日起至清償日止
    ，按週年利率百分之5計算之利息。㈡原告願供擔保，請准宣
    告假執行。
二、被告則以：原告2人提出的醫生證明跟傷勢，都是造假的，
    所以這些請求金額伊都無法接受，均不合理，且原告2人沒
    有提出受傷的照片。提出的仁愛醫院57張的住院紀錄，原告
    林明耻在5月30日住院，開刀手術，以常識來看，是不需要
    住院開刀的，門診開刀就可以了。否認原告有受傷，伊有附
    上當天等警察時，被告太太用手機拍攝當時的現場畫面，證
    明當時原告2人身上並沒有受傷。但伊提出的資料，刑事庭
    竟然不採信。原告陳淑芬在仁愛醫院驗傷部分，傷勢是左手
    虎口的地方受傷，但後來卻驗尿，伊認為沒有必要，且後來
    還做懷孕檢測，都跟虎口受傷無關，原告2人捏造證據，把
    事實導向兩造互毆，掩蓋真相，甚至找了派出所員警一起做
    偽證等語，資為抗辯。並聲明：原告之訴及其假執行之聲請
    均駁回。
三、法院之判斷：
  ㈠原告主張被告於上開時、地，雙方因故發生拉扯衝突，被告
    基於傷害犯意徒手毆打原告林明耻之上半身，原告林明耻因
    而受有右手第五掌骨骨折、左臉部、前胸部及右側手部多處
    挫傷、左側膝部及兩側小腿多處挫擦傷等傷害，原告陳淑芬
    因被告徒手揮打原告陳淑芬之左手，致原告陳淑芬受有左側
    手部挫傷之傷害等情，業據提出臺灣新北地方檢察署檢察官
    108年度偵字第21738號起訴書、仁愛醫院診斷證明書暨醫療
    費用收據、台灣大車隊計程車運價證明、寄行計程車車資收
    據、新北市攤販業職業工會繳費明細等件為證，另有本院10
    9年度訴字第370號刑事判決存卷可考，並經本院依職權調閱
    該案偵審卷宗核閱屬實，被告則以前情置辯。被告雖爭執並
    主張原告提出前揭醫療單據皆作假一情，並提出影像光碟及
    翻拍照片為證，惟查，原告林明耻仁愛醫院診斷證明書診斷
    欄位記載：「右手第五掌骨骨折」、「右手第5掌骨骨折、
    左臉部、前胸部，及右側手部多處挫傷，左側膝部及兩側小
    腿多處擦挫傷」（見109年度附民字第286號第19、23頁）。
    原告陳淑芬仁愛醫院診斷證明書診斷欄位則記載：「左側手
    部挫傷」（見同卷第21頁），上開診斷欄位均係醫生基於專
    業診斷所見而為記載，原具有相當之證據力，且原告經診斷
    之受傷部位均核與兩造系爭事件之拉扯情形相符，應為可信
    。況被告亦主張因兩造間之系爭事件受有傷害，訴請原告林
    明耻負損害賠償之責，並由本院另以110年度板簡字第2283
    號事件審理，則被告片面解讀原告之傷勢為造假，所提出之
    證據資料影像光碟及翻拍照片係由一定距離所拍攝，易因距
    離或角度關係而難以獲悉身體各部位之狀況，亦不足以證明
    原告有何假造傷勢之情，難認可採。從而，原告主張被告應
    就系爭事件負損害賠償責任，應可認定。
  ㈡按因故意或過失，不法侵害他人之權利者，負損害賠償責任
    ；不法侵害他人之身體或健康者，對於被害人因此喪失或減
    少勞動能力或增加生活上之需要時，應負損害賠償責任；不
    法侵害他人之身體，被害人雖非財產上之損害，亦得請求賠
    償相當之金額；民法第184條第1項前段、第193條第1 項、
    第195條第1項前段分別定有明文。查被告不法侵害原告身體
    之侵權行為事實，業經認定於前，則原告依前開規定，訴請
    被告負賠償責任，洵屬有據，茲將原告得請求被告賠償之金
    額，分述如下：
　⒈原告陳淑芬部分：
 　 ⑴醫療費用部分：
　　　原告陳淑芬主張因被告行為受有前開之傷害，而支出醫療
      費用650元乙節，業據提出仁愛醫院診斷證明書暨醫療費
      用收據為證，故此部分主張應屬有據。
    ⑵不能工作損失部分：
　　　原告陳淑芬固主張原告林明耻因本件事故受傷開刀期間及
      開刀完休養期間，需照顧原告林明耻亦無法工作，共計損
      失71,400元等情，並提出原告林明耻之仁愛醫院診斷證明
      書為憑，惟此部分縱屬為真，亦非基於被告侵害原告陳淑
      芬之侵權行為所致，故原告陳淑芬此部分請求，並無理由
      。
    ⑶精神慰撫金部分：
　　　再按不法侵害他人之人格權，被害人受有非財產上損害，
      請求加害人賠償相當金額之慰撫金時，法院對於慰撫金之
      量定，應斟酌實際加害情形、所造成之影響、被害人痛苦
      之程度、兩造之身分地位、經濟情形及其他各種狀況，以
      核定相當之數額（最高法院47年台上字第1221號、51年台
      上字第223號判例意旨參照）。查原告陳淑芬因被告前開
      傷害行為，而受有上開傷勢，已如前述，堪認原告陳淑芬
      精神上自受有一定程度之痛苦，故原告陳淑芬依民法第19
      5條第1項規定，請求非財產上損害賠償，核屬有據。爰審
      酌原告陳淑芬高職畢業、現於市場擺攤，月收入約8萬元
      ，名下有房子與土地，被告為高職畢業、現於市場擺攤，
      月收入約5萬元，名下無財產等情，業經兩造陳述在卷，
      另參酌兩造稅務電子閘門所得調件明細表所示資力狀況，
      經綜合考量兩造之關係、身分地位、經濟狀況、原告陳淑
      芬受傷程度、被告之侵權行為態樣暨情節等一切情狀，認
      原告陳淑芬請求被告賠償100,000元之非財產上損害尚屬
      過高，應核減為20,000元為適當。
　　⑷綜上，原告陳淑芬得請求被告賠償之金額共計20,650元（
      計算式：650＋20000＝20650）。
　⒉原告林明耻部分：　
    ⑴醫療費用部分：
　　　原告林明耻主張因被告行為受有前開之傷害，而支出醫療
      費用17,518元乙節，固據提出前開診斷證明書暨醫療費用
      收據為證，惟其中2,100元住院膳食費部分並無提出證據
      佐證，且該部分膳食費用支出與被告侵權行為間欠缺相當
      因果關係，故醫療費用部分於有提出單據之15,418元部分
      有理由，逾此部分則屬無據。
    ⑵交通費用部分：
　　　原告林明耻主張因系爭事故，需搭乘計程車前往醫院而支
      出計程車費用共計3,900元，業據提出前開乘車證明為證
      ，此部分請求亦屬有據。
    ⑶不能工作損失部分：
　　　原告林明耻主張其因本件事故受傷開刀期間，及手術完無
      法工作，共計損失71,400元等情，固據提出前揭診斷證明
      書為憑，然查仁愛醫院診斷證明書醫師囑言欄位：「病患
      於108年5月31日急診入院，108年5月31日至108年6月6日
      住院實施開放復位及鋼釘固定，門診自108年6月10日至10
      8年8月26日共6次」，並未有需休養亦或專人照護之醫囑
      ，然原告因系爭事件受傷開刀期間，確因住院無法工作，
      故原告林明耻請求因傷不能工作之損失，僅於因開刀住院
      7日（即108年5月31日至108年6月6日）部分有據，又依法
      定基本工資為本件計算基礎，按行政院勞動部公布之一般
      勞工基本工資，自108年1月1日起至108年12月31日實施之
      每月基本工資為23,100元，依此計算，堪認原告因傷不能
      工作之損失為5,390元（計算式：23100/30×7＝5390元），
      逾此之請求，難謂有據。
    ⑷精神慰撫金部分：
　　　再按不法侵害他人之人格權，被害人受有非財產上損害，
      請求加害人賠償相當金額之慰撫金時，法院對於慰撫金之
      量定，應斟酌實際加害情形、所造成之影響、被害人痛苦
      之程度、兩造之身分地位、經濟情形及其他各種狀況，以
      核定相當之數額（最高法院47年台上字第1221號、51年台
      上字第223號判例意旨參照）。查原告林明耻因被告前開
      傷害行為，而受有上開傷勢，已如前述，堪認原告林明耻
      精神上自受有一定程度之痛苦，原告林明耻依民法第195
      條第1項規定，請求非財產上損害賠償，洵屬有據。爰審
      酌原告林明耻國中畢業、現於市場擺攤，月收入約8萬元
      ，名下有房地產，被告高職畢業、現於市場擺攤，月收入
      約5萬，名下無財產等情，業經兩造陳述在卷，另參酌兩
      造稅務電子閘門所得調件明細表所示資力狀況，經綜合考
      量兩造之關係、身分地位、經濟狀況、原告林明耻受傷程
      度、被告之侵權行為態樣暨情節等一切情狀，認原告林明
      耻請求被告賠償150,000元之非財產上損害尚屬過高，應
      核減為50,000元為適當。
　　⑸綜上，原告林明耻得請求被告賠償之金額共計74,708元（
      計算式：15418＋3900＋5390＋50000＝74708）。　　
  ㈣末按遲延之債務，以支付金錢為標的者，債權人得請求依法
    定利率計算之遲延利息。給付無確定期限者，債務人於債權
    人得請求時，經其催告而未為給付，自受催告時起，負遲延
    責任。其經債權人起訴而送達訴狀，或依督促程序送達支付
    命令，或為其他相類之行為者，與催告有同一之效力。應付
    利息之債務，其利率未經約定，亦無法律可據者，週年利率
    為百分之5，民法第233條第1項、第229條第2項及第203條分
    別定有明文。本件原告請求被告給付之損害賠償，係以支付
    金錢為標的，且無確定期限及約定利率，故原告請求被告給
    付自刑事附帶民事訴訟起訴狀繕本送達翌日即109年1月22日
    起至清償日止，按週年利率百分之5計算之利息，併應准許
    。
四、綜上所述，原告依民法侵權行為損害賠償之法律關係，請求
    被告應給付原告陳淑芬20,650元、原告林明耻74,708元，及
    均自刑事附帶民事訴訟起訴狀繕本送達翌日即109年1月22日
    起至清償日止，按週年利率百分之5計算之利息，為有理由
    ，應予准許。逾此範圍之請求，則無理由，應予駁回。
五、本件事證已臻明確，兩造其餘之攻擊防禦方法及所提證據，
    於判決結果不生影響，爰不一一論列，併此敘明。
六、本件原告勝訴部分係依民事訴訟法第427條第1項適用簡易訴
    訟程序所為被告敗訴之判決，依同法第436條第2項、第389
    條第1項第3款規定，依職權宣告假執行。又原告聲請供擔保
    宣告假執行之部分，僅係促使法院職權發動，毋庸另予准駁
    之表示。至原告敗訴之部分，其假執行之聲請即失所附麗，
    應予駁回。
七、由刑事庭移送民事庭之附帶民事訴訟案件，免納裁判費用，
    此有刑事訴訟法第504條第2項之明文規定。據此，原告提起
    本件刑事附帶民事訴訟請求被告賠償損害，依法無需繳納裁
    判費，另綜觀卷內資料，兩造復無其他訴訟費用之支出，爰
    無庸宣告兩造各應負擔訴訟費用之金額。
中    華    民    國     111    年    1    月    13   日
                  臺灣新北地方法院板橋簡易庭
                        法  官  陳怡親
以上為正本係照原本作成。
如不服本判決，應於送達後20日內，向本院提出上訴狀並表明上
訴理由，如於本判決宣示後送達前提起上訴者，應於判決送達後
20日內補提上訴理由書（須附繕本）。
中    華    民    國     111    年    1    月    13   日
                        書記官  劉芷寧